臺灣桃園地方法院刑事判決　　　　　　　　　　　　九十一年度易字第一五五一號
　　公　訴　人　臺灣桃園地方法院檢察署檢察官
　　被　　　告　乙○○
右列被告因違反毒品危害防制條例案件，經檢察官提起公訴（九十一年度毒偵字第一
八八０號），本院判決如左︰
    主  文
乙○○施用第二級毒品，累犯，處有期徒刑捌月。
    事  實
一、乙○○前有多次前科，於民國八十五年間又因違反麻醉藥品管理條例案件，經台
    灣台北地方法院判處有期徒刑七月，嗣經台灣高等法院駁回上訴確定，於八十六
    年八月五日縮刑期滿，以已執行論。再因施用毒品案件，經台灣台東地方法院裁
    定送強制戒治期滿後，於八十九年十月三十一日以八十六年訴字第一三九號判決
    免刑確定，復再因施用毒品案件，經本院以九十年毒聲字第一四三六號裁定令入
    戒治處所施以強制戒治，並由台灣桃園地方法院檢察署檢察官於九十年四月二十
    日，以九十年度毒偵字第一二一一號聲請簡易判決處刑，經本院於九十年十月二
    十三日，以九十年易字第一四六四號判處有期徒刑七月，嗣經上訴，經台灣高等
    法院撤銷改判有期徒刑七月確定。詎乙○○猶不知悛悔，於前開強制戒治經裁定
    停止並交付保護管束期間（自九十年九月十四日至九十一年三月二十三日止），
    另基於施用第二級毒品安非他命之犯意，於九十一年三月一日採尿時起回溯九十
    六小時內某一時點，在台灣地區某不詳處所，非法施用安非他命一次。迨台灣桃
    園地方法院檢察署觀護人通知傅某於九十一年三月一日至台灣桃園地方法院檢察
    署報到並採尿，經送請鑑驗結果呈安非他命及甲基安非他命陽性反應，始查悉上
    情。嗣本院依聲請再以九十一年毒聲字第六七九號裁定撤銷停止戒治令入戒治處
    所施以強制戒治。
二、案經臺灣桃園地方法院檢察署檢察官自動簽分偵查起訴。
    理  由
一、訊據被告乙○○矢口否認右開犯行，辯稱：九十一年三月一日是最後一次報到驗
    尿，伊都沒有再施用毒品，不知為何會驗出有陽性反應云云。經查被告於九十一
    年三月一日經台灣桃園地方法院檢察署觀護人通知至台灣桃園地方法院檢察署報
    到時所採集之尿液，經送請鑑驗結果，確呈安非他命及甲基安非他命陽性反應，
    有台灣桃園地方法院檢察署受保護管束人（被告）尿液檢體監管紀錄表（第三聯
    ）、台灣尖端先進生技醫藥股份有限公司濫用藥物檢驗中心濫用藥物檢驗報告一
    份在卷可佐，而依該台灣尖端先進生技醫藥股份有限公司係以酵素免疫分析法（
    ＥＩＡ）篩驗，再以極精密之氣相層析質譜儀（ＧＣ／ＭＳ）分析確認，而按「
    ＥＩＡ酵素免疫分析法」係用於尿液初步篩檢，檢體再經氣相層析質譜儀確認可
    將免疫分析法造成之偽陽性結果予以排除，有行政院衛生署九十年一月二十日管
    檢字第九一０九一號管制藥品管理局函可參，是前開鑑定結果自屬精確，再參諸
    被告於本院審理時亦供承其都是一個人住，完全未與吸毒的朋友在一起等語，即
    已排除被告可能因與吸毒者共處一室而有致吸入過量二手煙之偽陽性結果，益徵
    前開濫用藥物檢驗報告之鑑定確實可採，由此堪認被告於前開時點確有施用安非
    他命之犯行屬實。次查被告前因施用毒品案件，經台灣台東地方法院裁定送強制
    戒治期滿後，於八十九年十月三十一日以八十六年訴字第一三九號判決免刑確定
    ，復再因施用毒品案件，經本院以九十年毒聲字第一四三六號裁定令入戒治處所
    施以強制戒治，並由台灣桃園地方法院檢察署檢察官於九十年四月二十日，以九
    十年度毒偵字第一二一一號聲請簡易判決處刑，經本院於九十年十月二十三日，
    以九十年易字第一四六四號判處有期徒刑七月，嗣經上訴，經台灣高等法院撤銷
    改判有期徒刑七月確定，而前開停止強制戒治交付保護管束期間自九十年九月十
    四日起至九十一年三月二十三日期滿等情，有卷附臺灣桃園地方法院檢察署刑案
    資料查註紀錄表、臺灣高等法院被告全國前案紀錄表及台灣桃園地方法院檢察署
    檢察官九十甲○守戒執二戊字第二五二號執行保護管束指揮書一份可按。被告於
    五年內三犯毒品危害防制條例第十條第二項之罪甚明，事證明確，被告犯行洵堪
    認定，應依法論科。
二、核被告乙○○所為，係犯毒品危害防制條例第十條第二項之罪。被告施用第二級
    毒品前之持有第二級毒品行為，本應以持有論，惟持有後進而施用，其持有之低
    度行為應被施用之高度行為所吸收，故不再論其非法持有第二級毒品罪。查被告
    於八十五年間因違反麻醉藥品管理條例案件，經台灣台北地方法院判處有期徒刑
    七月，嗣經台灣高等法院駁回上訴確定，於八十六年八月五日縮刑期滿，以已執
    行論，有卷附臺灣桃園地方法院檢察署刑案資料查註紀錄表及台灣高等法院被告
    全國前案紀錄表在卷可按，其受有期徒刑之執行完畢後，五年以內再犯有期徒刑
    以上之罪，為累犯，依法加重其刑。爰審酌被告前即有多次施用毒品前科，其經
    強制戒治後，復乃再行施用毒品，戕害己身，顯無悔改之意及其犯後猶飾詞卸責
    之態度等一切情狀，量處如主文所示之刑，以示懲戒。
據上論斷，應依刑事訴訟法第二百九十九條第一項前段，毒品危害防制條例第十條第
二項，刑法第十一條前段、第四十七條，判決如主文。
本案經檢察官陳志全到庭執行職務。
中      華      民      國    九十一      年      九    月    三十    日
                                台灣桃園地方法院刑事第三庭
                                    法  官  林惠霞
右正本證明與原本無異。
如不服本判決，應於判決送達後十日內向本院提出上訴狀。
                                    書記官  吳仁心
中      華      民      國      九十一    年      九        月  三十    日
附錄本案論罪科刑法條全文：
毒品危害防制條例第十條第一項：
  施用第二級毒品者，處三年以下有期徒刑。
